### Histórico da Revisão
| Data | Versão | Descrição | Autor |
|---|---|---|---|
| 17/04/2018| 0.1 |Criação do documento | Luis Gustavo |
-------------------------------------------------------------------------------------------------

**Número da Sprint:** 4

**Data de ínicio:** 15/04/2018

**Data de término:** 21/04/2018

**Tempo de Duração:** Sete dias

## Sumário

[1. Papéis](#1-papéis)

[2. Pareamentos](#2-pareamentos)

[3. Priorização](#3-priorização)

[4. Backlog Da Sprint](#4-backlog-da-sprint)

## **Planejamento**

### 1. **Papéis**

| Nome                  | Papel |
|-----------------------|-------------|
| Geovanni Oliveira | Devops |
| Guilherme Baldissera | Devops |
| Miguel Pimentel | Arquitetura |
| Luis Gustavo | Scrum Master |
| Alexandre Miguel | Time de Desenvolvimento |
| Gabriel Albino | Time de Desenvolvimento |
| Helena Goulart | Time de Desenvolvimento |
| Larissa Sales | Time de Desenvolvimento |
| Letícia Meneses | Time de Desenvolvimento |
| Lorrany Freire | Time de Desenvolvimento |

### 2. **Pareamentos**
![Pareamentos](https://i.imgur.com/tmc7OsY.jpg)

Novamente os pareamentos durante essa sprint serão fixos. Os pareamentos na sprint anterior, que foram feitos entre um integrante que estava melhor em relação tecnologia e outro integrante que estava pior, de acordo com o [quadro de conhecimentos](https://docs.google.com/spreadsheets/d/1CpKYWOGWFZBcVzphdor0e7fsrVtmjKkFFbgHM2l9RHg/edit?usp=sharing), não deram muito certo pois os membros que não sabiam muito da tecnologia ficavam totalmente dependentes dos que sabiam, e assim eles não conseguiam atuar como pilotos. 

Nessa sprint será testado colocar membros que sabem menos das tecnologias juntos, de modo que, com o suporte de EPS, eles sejam capazes correr atrás de aprender e realizar as suas histórias, sem que fiquem na zona de conforto dependendo de sua dupla de pareamento.

### 3. **Priorização**

Essa será uma sprint diferente das demais sprints do projeto, visto que é uma sprint que não estava planejada no roadmap. Nela serão feitos apenas alguns ajustes para a apresentação da release 1 e serão finalizadas as dívidas técnicas.

Dessa forma a pontuação dessa sprint é consideravelmente menor que das sprints anteriores, e ela não segue o velocity ideal da equipe. Assim, para que o velocity da equipe não fique comprometido por causa dessa sprint ele será desconsiderado em relação as demais sprints.

### 4. **Backlog da Sprint**

#### 4.1 **Dívida Técnicas**
| Issue | Descrição | Pontos|
|-------|-----------|-------------|
|[#108](https://github.com/fga-gpp-mds/2018.1_Nexte/issues/108) |Eu, como DevOps, gostaria de adicionar deploy contínuo ao GitLab CI. | 13 |
|[#170](https://github.com/fga-gpp-mds/2018.1_Nexte/issues/170) |Eu, como DevOps, gostaria de integrar o servidor Nexte com a arquitetura de microserviços para requisições no andor. | 8 |

**Total de pontos: 21**


#### 4.2 **Novas Histórias**

| Issue | Descrição | Pontos|   
|-------|-----------|-------------|
|[#192](https://github.com/fga-gpp-mds/2018.1_Nexte/issues/192) |Eu, como desenvolvedor, preciso atualizar o documento de arquitetura para que a documentação da arquitetura do projeto reflita a real arquitetura aplicada | 5 |
|[#193](https://github.com/fga-gpp-mds/2018.1_Nexte/issues/193) |Eu, como desenvolvedor, preciso refatorar o código seguindo as métricas de qualidade para que o código esteja seguindo os parâmetros de qualidade do projeto | 5 |
|[#194](https://github.com/fga-gpp-mds/2018.1_Nexte/issues/194) |Eu, como desenvolvedor, gostaria de ajustar o design para a primeira apresentação | 5|
|[#195](https://github.com/fga-gpp-mds/2018.1_Nexte/issues/195) |Nós, como time, desejamos criar o postmortem para saber os pontos positivos e pontos negativos do projeto até a release 1 | 2 |
|[#200](https://github.com/fga-gpp-mds/2018.1_Nexte/issues/200) |Eu, como desenvolvedor, gostaria de criar o documento de centralização de informações referentes ao projeto para ficar mais fácil de localizar informações referentes ao projeto  | 1 |
|[#201](https://github.com/fga-gpp-mds/2018.1_Nexte/issues/201) |Eu, como desenvolvedor, gostaria de integrar a cobertura de código e a análise estática de código com o CI para poder validar se as novas alterações estão seguindo essas métricas |1|
|[#202](https://github.com/fga-gpp-mds/2018.1_Nexte/issues/202) |Eu, como desenvolvedor, quero integrar a folha de estilo a ferramenta Detekt para automatizar a conformidade do código a folha de estilo | 5 |
|[#203](https://github.com/fga-gpp-mds/2018.1_Nexte/issues/203) |Nós, como time, gostariamos de criar a apresentação da release 1 para podermos apresentar o projeto | 5 |
|[#204](https://github.com/fga-gpp-mds/2018.1_Nexte/issues/204) |Eu, como usuário, gostaria de ter centralização dos dados mockados do app para utilizar o aplicativo mesmo sem estar logado | 8 |
|[#205](https://github.com/fga-gpp-mds/2018.1_Nexte/issues/205) |Eu, como desenvolvedor, gostaria de integrar o geekbot ao slack para poder realizar daily meetings por esse bot | 2 |
|[#206](https://github.com/fga-gpp-mds/2018.1_Nexte/issues/206) |Eu, como PO, gostaria de criar o canvas do projeto para entender e representar o produto que está sendo realizado ao longo deste projeto | 3 |

**Total de pontos: 42**